【裁判字號】    92,聲,304
【裁判日期】    920501
【裁判案由】    
【裁判全文】
臺灣板橋地方法院民事裁定  九十二年度聲字第三○四號
    聲  請  人
    即  債權人  華南商業銀行股份有限公司
    法定代理人  乙○○
    代  理  人  丙○○
    相  對  人
    即  債務人  甲○○
右當事人間聲請發還擔保金事件，本院裁定如左：
    主      文
聲請人於本院八十八年度存字第二七七五號一案所提存之擔保金中央政府建設公債八
十四年度甲類第一期債票，面額新臺幣壹拾萬元肆張（號碼：八四Ａ０六八五七Ｂ至
八四Ａ０六八五九Ｂ、八四Ａ０七０二九Ｂ號，附帶息票第十一期至第二十期），合
計新臺幣肆拾萬元，准予發還。
聲請程序費用由相對人負擔。
    理      由
一、按返還擔保金，如符合：(一)應供擔保之原因消滅者。(二)訴訟終結後，供擔保人證
    明已定二十日以上之期間，催告受擔保利益人行使權利而未行使者之要件，法院
    得以裁定返還擔保金，於民事訴訟法第一百零六條準用第一百零四條定有明文。
二、本件聲請意旨略以：聲請人與相對人間清償債務事件，聲請人前依鈞院八十八年
    度裁全明字第三二０六號民事裁定，以鈞院八十八年度存字第二七七五號提存事
    件提存面額新臺幣肆拾萬元之中央政府建設公債八十四年度甲類第一期債票為相
    對人供擔保後，對於相對人之財產在新臺幣壹佰壹拾壹萬捌仟柒佰陸拾柒元之範
    圍內為假扣押。茲以聲請人對相對人所提起之給付借款本案訴訟，業經臺北地方
    法院八十九年度重訴字第八五八號判決聲請人勝訴確定在案，惟該勝訴判決之債
    權額新臺幣參拾貳萬柒仟柒佰壹拾陸元尚與聲請人聲請假扣押裁定之債權新臺幣
    壹佰壹拾壹萬捌仟柒佰陸拾柒元不符，故聲請人遂具狀聲請撤銷假扣押裁定，並
    以台北體育場郵局第二一五七號存證信函定二十日以上之期間，催告相對人就其
    因假扣押執行所受之損害，對聲請人行使權利，然相對人於收受前開催告函後已
    逾二十日以上之期間，迄未對聲請人行使權利，又不同意將提存之擔保金返還聲
    請人，為此爰依民事訴訟法第一百零四條第一項第二款之規定，狀請鈞院裁定准
    予發還擔保金等語。
三、聲請人上開主張，業據提出假扣押聲請狀、本院八十八年度裁全明字第三二０六
    號民事裁定、九十一年度全聲字第三三六號民事裁定暨確定證明書、民事起訴狀
    、臺北地方法院八十九年度重訴字第八五八號民事判決暨確定證明書、存證信函
    暨回執（均影本）各一份為證，並經調閱本院八十八年度裁全字第三二０六號、
    八十八年度執全字第二二六０號保全程序暨執行卷、八十八年度存字第二七七五
    號擔保提存卷及九十一年度全聲字第三三六號撤銷假扣押卷查明無訛，而債務人
    之假扣押標的不動產亦經調卷執行完畢，是其執行程序亦已終結，則聲請人於假
    扣押執行程序終結後，去函通知債務人行使權利而未行使，其聲請返還擔保物自
    與民事訴訟法第一百零四條第一項第二款規定相符，應予准許。
四、依民事訴訟法第九十五條、第七十八條，裁定如主文。
中      華      民      國  九十二    年    五    月      一           日
                                  臺灣板橋地方法院民事第三庭
~B法      官  黃麟倫
右為正本係照原本作成。
如不服本裁定應於送達後十日內向本院提出抗告狀。
中      華      民      國    九十二    年    五  月      一           日
~B法院書記官  陳君鑾


司法院資訊處製作；財團法人民間司法改革基金會備份。
